---
title: "PruebaDiapositivaRMardown"
author: "Francisco"
date: "2024-08-05"
output: ioslides_presentation
---

```{r setup, include=FALSE}
knitr::opts_chunk$set(echo = FALSE)
```

## R Markdown

Esta es una presentación de prueba con Rmarkdwon. Esto es una [CheatSheet de RMarkdown](http://rmarkdown.rstudio.com).

**Nombre: ** Francisco Careaga

Este es un chunk en linea mostrando el valor de pi $\pi =$ `r pi` declaramos la variable **x** y **y**
```{r,echo=TRUE, eval = FALSE,results='hold'}
x = round(pi,4)
print(x)
y = round(exp(1),4)
print(y)
```
## Tipos de datos en R

Los tipos de datos en R son:

-Character `'hola'`
-Logical: `TRUE or FALSE`
-Integer: `-1,-2,0,1,2,3,..`
-Complex: `z = a + bi`
-Numeric: `3.1416, 2.71,..`  

## Objetivos

- Sumas
$$a+b = b-a$$
- Multiplicaciones
$$a\cdot b = b\cdot a$$
- Otros simbolos
$$\int_{a}^{b}{f(x) = \{a,b,c,d\}} $$
$$\Delta x= x_1 - x_0$$

## Slide with R Output
Como vemos en la siguiente tabla, los datos muestran una diferencia notable...
$\frac{a}{b} + \frac{a}{b} = \frac{2a}{b} = 2a $
$$\int(x^2+1)= $$
$\sum_{a}^2$
$$\sum_{a}^2$$

```{r cars, echo = FALSE}
summary(cars)
```

## Slide with Plot


```{r pressure}
plot(pressure)
```

