---
title: "Ejemplo de R Markdown"
author: "Curso de Estadística Descriptiva"
date: "21/12/2018"
output:
  html_document:
    df_print: paged
---

```{r setup, include=FALSE}
knitr::opts_chunk$set(echo = TRUE)
```

## R Markdown

```{r cars}
library(reticulate)
use_python("/Users/PC/anaconda3/envs/curso-estadistica-r-py/python.exe")

```

## Including Plots
```{r}
p<- import("numpy", convert = FALSE)
a = p$array(c(1:5))
print(a)
```
```{r}
a_r <- py_to_r(a)
print(a_r)
```

You can also embed plots, for example:

```{r pressure, echo=TRUE}
plot(pressure)
```

Note that the `echo = FALSE` parameter was added to the code chunk to prevent printing of the R code that generated the plot.

### Nuestras propias chunks

Vamos a calcular $\sqrt{2} - e^{-2}$:
```{r miPrimeraChunk, echo = TRUE, eval = TRUE}
sqrt(2) - exp(-2)
x = 1:5
sqrt(x)
```

## Practicando Chunks
Calculo de $\sqrt{2} + \tan\left(\dfrac{\pi}{2}\right)$
```{r EjemploDeChunk}
sqrt(2) - tan(pi/2)

```

```{r magic, message=TRUE, results='markup'}
library(magic)
magic(6)
```

Cuando queremos hacer la raíz cuadrada de dos, podemos hacerlo:

- En $\LaTeX$: $\sqrt{2}$
- En `R` haciendo `r sqrt(2)`
- La frase completa: $\sqrt{2}=$ `r sqrt(2)`

El número $\pi$ empieza por `r pi`.

```{r prueba, results='hide', echo=FALSE}
notas = c(3,5,7,7,9,10,4,7,9)
media = mean(notas)
n = length(notas)
desv.tip = sd(notas)
```

Este año he hecho $n=$ `r n` examenes, con una media $\overline{x}=$ `r round(media,2)` y una desviación típica de $s=$ `r round(desv.tip,2)`.
