---
title: "mini practicas"
author: "Francisco Careaga"
date: "2023-02-17"
output:
  html_document:
    df_print: paged
---

```{r setup, include=FALSE}
knitr::opts_chunk$set(echo = TRUE)
```

## R Markdown

When you click the **Knit** button a document will be generated that includes both content as well as the output of any embedded R code chunks within the document. You can embed an R code chunk like this:

```{r prueba_echo, echo=FALSE, eval=TRUE}

x = pi * sin(pi/2)

```
Hola, esto es una prueba: ${x} =$ `r pi`

Hola
```{r}
sqrt(2) + tan(pi/2)

```

Así introducimos código inline `r pi * 2` 

Una lista está compuesta por componentes. se crea con la función list()
l1 = list(comp = ...,comp2 = ..., cn...)
lista$componente_name


Podemos modificar un vector con v[i]= 1

integer Z (enteros)
numerical R (reales)
logical (TRUE y FALSE)
character (letras)
complex 

Formas de extraer datos del vector

La función which sirve para seleccionar valores de un vector que satisfagan una condición booleana.

La función devuelve las posiciones donde se satisface esa cond.

which.max(v) nos dará la posición del elemento más grande del vector.
which.min(v) nos dará la posición del elemento más peque del vector.


factor() nos sirve para definir factores a partir de las entradas de un vector

factor(c(1,2,3),labels = c("Rep","Ap","Ex"))


