---
title: "Graficos-practice"
author: "Francisco"
date: "2024-10-17"
output:
  pdf_document: default
  html_document: default
---

```{r setup, include=FALSE}
knitr::opts_chunk$set(echo = TRUE)
```

Este rmarkdown sirve para practicar las funciones del tema de representación gráfica con `plot()` del curso de Estadística descriptiva con `R` y `Python`

## Gráficos con la función `plot`

Así se hace un gráfico de puntos con la función `plot()`:

```{r, primer_chunk,fig.cap='Fig.1 Gráfico con plot',fig.align='center'}
x = 1
alumnos = 1:10
notas = c(2,5,7,8,9,6,7,10,5,3)
plot(alumnos, notas)
```

Si solo suministramos `x` sin el parámetro `y` a la función `plot(x,y)`, `R` tomará a `x`como `y`, y a `x` como `1:length(x)`, o bien: `plot(x) = plot(1:length(x),x)`


Si queremos representar una función $f(x)$:
```{r}
f <- function(x){x^2}

plot(f,col="red")
```

## Parámetros de la función plot

Modificamos el gráfico de la Fig. 1 con los siguientes parámetros:

- `main('título')`: para indicar un título al gráfico. Tambíen podemos colocar una ecuación con `LaTeX` con `expression()`

- `xlab(), ylab()`: Títulos a los ejes

- `pch = n`: Todos los códigos de los símbolos se encuentran en las diapositivas

- `col = "color name"`: los códigos de colores se encuentran en el repositorio

- `log`: indicamos que queremos el gráfico en escala logarítmica

```{r}

plot(alumnos,notas,main= "Notas de 10 estudiantes",xlab = "student",ylab = "grade",col = "violetred1",pch= 16,cex = 2)
```

Graficando la sucesión de Fibonacci.

```{r,graficoFibonacci}
n = 1:20
fib = (1/sqrt(5))*((1+sqrt(5))/2)^n - (1/sqrt(5))*((1-sqrt(5))/2)^n
fib

plot(fib,xlab = n,ylab = expression(F[n]),main = "Sucesión de Fibonacci",pch = 20,col="powderblue",cex=2)
```


Si queremos cambiar la distribución de los gráficos, podemos usar el parámetro de configuración `par(mfrow=c(...)` indicando la disposición. En el ejemplo siguientes se utiliza la disposición 1 fila, 2 columnas.

```{r,parametro_mfrow,fig.align='center',echo=FALSE}
par(mfrow=c(1,2))
plot(fib,xlab = "n",ylab = expression(F[n]),main = "Sucesión de Fibonacci",cex=2)

plot(fib,xlab = "n",ylab = expression(F[n]),main = "Sucesión de Fibonacci",cex=2,log="y")
par(mfrow=c(1,1)) #Devolvemos la disposición original
```


## Parámetros de la función plot - tipo de gráfico

- type: para elegir el tipo de gráfico que queremos:
  - p: puntos (valor por defecto)
  - l: líneas rectas que unen los puntos (dichos puntos no tienen símbolo)
  - b: líneas rectas que unen los puntos (dichos puntos tienen símbolo). Las líneas no traspasan los puntos
  - o: como el anterior pero en este caso las líneas sí que traspasan los puntos
  - h: histograma de líneas
  - s: histograma de escalones
  - n: para no dibujar los puntos
  
  
```{r Tipos de gráficos, fig.align='center'}
par(mfrow = c(3,2))
x = c(50:59)
y = c(2,9,25,3,100,77,62,54,19,40)
plot(x,y, pch = 23, cex = 2, col = "blue", type = "p")
plot(x,y, pch = 23, cex = 2, col = "blueviolet", type = "l")
plot(x,y, pch = 23, cex = 2, col = "gold", type = "b")
plot(x,y, pch = 23, cex = 2, col = "deeppink", type = "o")
plot(x,y, pch = 23, cex = 2, col = "springgreen", type = "h")
plot(x,y, pch = 23, cex = 2, col = "firebrick1", type = "s")

par(mfrow = c(1,1))
```


## Más parámetros de la función plot

- `lty`: para especificar el tipo de línea
    - "solid" : $1$: línea continua (valor por defecto)
    - "dashed" : $2$: línea discontinua
    - "dotted" : $3$: línea de puntos
    - "dotdashed" : $4$: línea que alterna puntos y rayas
    
- `lwd`: para especificar el grosor de las líneas
- `xlim`: para modificar el rango del eje $X$
- `ylim`: para modificar el rango del eje $Y$
- `xaxp`: para modificar posiciones de las marcas en el eje $X$
- `yaxp`: para modificar posiciones de las marcas en el eje $Y$

El gráfico siguiente muestra el uso de los parámetros anteriores:

```{r ParametrosTiposDeGraficos}

plot(n,fib,main="Función Fibonacci",type = "o",cex=1.2,pch=16,
     col = 'orange',lty="dashed",lwd = 1.2,xlim = c(1,10),ylim =c(1,100),
     xaxp = c(1,10,3),yaxp = c(0,100,10))

```

## Añadiendo elementos al gráfico

- points(x,y): añade un punto de coordenada (x,y) en un gráfico ya existente

abline():
  - abline(x,y): dibuja una recta de la forma y = bx + a
  
  - abline(h = x_0): dibuja una línea recta horizontal en h (x_0 puede ser vector numérico)
  
  - abline(v = y_0): dibuja una línea vertical (x_0 puede ser vector de números)


```{r AñadiendoPuntoYLineas}

plot(n,fib,main="Función Fibonacci",type = "o",cex=1.2,pch=16,
     col = 'orange',lty="dashed",lwd = 1.2,xlim=c(1,10),ylim=c(1,100))

points(6,60,col= "lightgreen",cex=2, pch = 16) #añadimos un punt(6,60)
abline(h=60,v = c(4,6,8),lty=2,col="deeppink") #añadimos rectas

```


Añadiendo rectas a la gráfica de una función de una parábola $f(x) = x^2$
```{r}

f <- function(x){x^2}

plot(f, xlim = c(-3,3), main = "Función parábola",
     xlab = "x",ylab =expression(x^2), col = "red",lwd=2)
abline(h = 0:9, v= -3:3, col = "lightgrey",lty=2)

```
Añadiendo rectas a la gráfica de una función tangente $f(x) = tan(x)$

```{r}


plot(tan, xlim = c(-pi,pi), ylim = c(-4,4), main = "Función parábola",
     xlab = "x",ylab =expression(tan(x)),col = "lightgreen",lwd=2)
abline(v = c(-pi/2,pi/2),col = "red")

```
 ### Añadir texto y curvas a un gráfico
 
 **Añadir líneas y curvas** con `lines(x,y)` y `curve(x,y)`
 
```{r, añadirLineas}
f <- function(x){x^2}

plot(f,xlim = c(-3,3),col="red")
lines(-3:3,f(-3:3),col = "lightgreen")
curve(x^3,lty = 2,lw = 2, col = "magenta",add = TRUE)

legend("center",legend = c("x^2","x^2","x^3"), col = c("red","lightgreen","magenta"),
       lty = c("solid","solid","dashed"))
```

### Añadiendo leyendas a los gráficos

```{r}
plot(f,xlim = c(-3,3),lwd = 2,col = "salmon1",main = "Gráfico función parábola",xlab = "x",
     ylab = expression(x^2))
abline(h = 0:9, v = 0, col = "lightgrey", lty = "dotted" )
points(x = -3:3,y=f(-3:3), col = "lightblue",cex = 1.5,pch=16)

secu = seq(-3,3,0.2)
lines(secu,f(secu),col = "navy",lty = "dotted",lwd = 2) #curva

curve(sin(x),col = "lightgreen",add = TRUE)

legend("center",col = c("salmon1","lightblue","navy","lightgreen"),
       legend = c("f(x) = x^2","puntos", "Linea poligonal", "sen(x)"),
       lty = c("solid","dotted","dotted","solid"),
       lwd = 3, bty = "l"
       )
```

Mas leyendas

```{r}
x = seq(0,2*pi,0.1)
plot(x,sin(x),type="l",col="blue",lwd=3, xlab="", ylab="")
lines(x,cos(x),col="green",lwd=3)
lines(x, tan(x), col="purple",lwd=3)

legend("bottomleft",col = c("blue","green","purple"),
       legend = c("sen(x)","cos(x)","tan(x)"),bty = "l",lwd = 3)


```
Añadiendo segmentos, simbolos, polígonos

```{r}
x = c(5*(1:10))
plot(x,c(exp(-x)+(-1)^x*x/2*sin(x)^2), xlab = "", ylab = "", 
     main = "Grafico con varios elementos")
segments(10,0,40,0, col = "red", lwd = 4)
arrows(10,0,40,-10, col = " blue", length = 0.5, angle = 5, code = 3)
symbols(40,0,stars = cbind(1,.5,1,.5,1,.5,1,.5,1,.5), add = TRUE, lwd = 3, inches = 0.5)
symbols(40,0,stars = cbind(1,0.7,1,0.7,1,0.7,1,0.5,1,0.7), add = TRUE, lwd = 3)
polygon(c(20,30,40),c(10,-10,10), col = "gold", density = 3, angle = 90, lty = 1, 
        lwd = 5)
```

