---
title: "Tarea1"
author: "Francisco"
date: "2022-07-29"
output:
  pdf_document: default
  word_document: default
  html_document:
    df_print: paged
---

```{r setup, include=FALSE}
knitr::opts_chunk$set(echo = TRUE)
```

## Utilizando R como calculadora

### Pregunta 1
Si hubiéramos empezado a contar segundos a partir de las 12 campanadas que marcan el inicio de 2018, ¿a qué hora de qué día de qué año llegaríamos a los 250 millones de segundos? ¡Cuidado con los años bisiestos
```{r}
# 1 día = 86400 segundos
# 1hr = 3600 segundos

250000000 %/%86400  #2893
250000000 %% 86400 # 44800
# 2893 días y  44800 seg 
2893 %/% 365 #7
2893 %% 365 # 338 
#7 años y 338 días
44800 %/% 3600 #12hrs
44800 %% 3600 #1600seg
1600 %/% 60 #26min
1600 %% 60 #40seg

# Respuesta: 2025, dia 338, 12hrs pero como pasaron dos bisiestos (2020, 2024) se restan dos días
# por lo tanto: 2025, día 336, 12:26:40 pm
  

```

**Respuesta final:** A las 12:26pm del 2 de Diciembre del 2025


### Pregunta 2
Crea una función en R que resuelva una ecuación de primer grado (de la forma Ax + B = 0). Es decir, los parámetros deben ser los coeficientes (en orden) y la función tiene que devolver la solución. Por ejemplo, si la ecuación es 2x + 4 = 0, la función tendría que devolver -2.

Una vez creada la función, utilízala para resolver las siguientes ecuaciones de primer grado:
• 5x + 3 = 0
• 5x + 3 = 0
• x + 1 = 1

```{r}
ec1 = function(a, b) {
  -b/a
}
# 5x + 3 = 0
ec1(5,3)
# 7x + 4 = 18
ec1(7,-14)
#x + 1 = 1
ec1(1,0)
```

### Pregunta 3
Da una expresión para calcular 3e−π con R y a continuación, da el resultado obtenido redondeado a 3 cifras decimales.

```{r}
p3 = 3*exp(1) - pi
round(p3,3)
```

### Pregunta 4
Da una expresión para calcular el módulo del número complejo (2 + 3i)^2 / (5 + 8i)
y, a continuación, da el resultado obtenido redondeado a 3 cifras decimales.

```{r}
comp = (2+3i)^2/(5+8i)
round(Mod(comp),3)

```

